【裁判字號】    92,訴,1181
【裁判日期】    920530
【裁判案由】    毒品危害防制條例
【裁判全文】
臺灣高雄地方法院刑事判決              九十二年度訴字第一一八一號
    公  訴  人  臺灣高雄地方法院檢察署檢察官
    被      告  甲○○
右列被告因毒品危害防制條例案件，經檢察官提起公訴 (九十二年度毒偵字第一四七
四號），本院判決如左：
    主  文
甲○○連續施用第一級毒品，累犯，處有期徒刑壹年；又連續施用第二級毒品，累犯
，處有期徒刑陸月，應執行有期行徒刑壹年肆月。
    事  實
一、甲○○於八十四年間因犯違反麻醉藥品管理條例罪及違反肅清煙毒條例罪，分別
    經本院八十四年度訴字第一六八三號判決判處有期徒刑四月；即經台灣高等法院
    高雄分院八十四年度上訴字第二三七號判決判處有期徒刑二年，分經確定，並裁
    定定其應執行刑有期徒刑二年三月，於八十五年四月二十二日送監執行（原指揮
    書執行完畢日期八十七年二月二十二日）；嗣又因其於八十五年間所犯之竊盜罪
    ，經本院八十五年度訴字第二一四七號判決處有期徒刑一年二月確定，上述諸刑
    經接續執行在八十六年十二月五日縮刑假釋出監，但旋因案經撤銷假釋，執行殘
    刑至八十九年七月三日執行完畢，猶不知悔改。
二、緣甲○○於八十七年間即因施用第二級毒品安非他命案件，經本院以八十七年度
    毒聲字第五一六號裁定送觀察勒戒後，認有繼續施用毒品之傾向，本院再以八十
    七年度毒聲字第八八四號裁定送強制戒治，並於八十七年十一月三十日以八十七
    年度毒聲字第四一四五號裁定停止戒治，所餘期間付保護管束，嗣因違反保護管
    束應遵守事項情節重大，經本院撤銷停止戒治，令入戒治處所繼續施以強制戒治
    ，至八十八年十月十三日執行戒治期滿，經臺灣高雄地方法院檢察署檢察官於八
    十九年八月二十一日以八十九年度戒毒偵字第八八四號不起訴處分確定。但甲○
    ○仍未戒絕毒癮，復於九十年八月三十日起至同年十一月七日止，再有連續施用
    第一、二級毒品海洛因及甲基安非他命犯行，除經檢察官聲請本院九十年度毒聲
    字第六八九八號裁定令入戒治處所施以強制戒治一年外，並經偵查起訴由本院九
    十一年度訴字第一００六號判決分別判處有期徒刑十月、七月，定應執行有期徒
    刑一年四月，並在九十一年七月十五日確定。詎甲○○猶不知悔改，復各基於施
    用毒品海洛因及甲基安非他命之概括犯意，自九十一年七月下旬起，均在高雄縣
    美鎮○○路五十二號住處、高雄市前鎮區○○○路二五四號五樓五Ａ及五樓之六
    等租居處等處，連續施用第一級毒品海洛因及第二級毒品甲基安非他命多次。
    其中海洛因係以香菸點沾海洛因粉末再燃煙吸食方式施用，平日每日施用二至三
    支沾點毒品之香菸；至於甲基安非他命之施用方式，係將上開毒品晶體放在吸食
    器內，以火燒烤使生煙霧，再以口鼻吸食毒品燃燒所生之霧化氣體之方式施用，
    平均每日施用二至三次，最後一次均係在九十一年十二月二日施用。旋於九十一
    年十二月二日二十時三十分許，甲○○在高雄市前鎮區○○○路二九七號前為警
    查獲（至於查獲時當場自甲○○身上查扣之海洛因四包毛重四五．四六公克、安
    非他命二包毛重五六．八二公克、磅秤一台、現金三萬四千元及經甲○○同意而
    在高雄市前鎮區和平二五四號五樓五Ａ室及五樓之六房間查獲之甲基安非他命六
    包毛重一百五十六點七二公克，均扣於甲○○另涉待辦之販賣毒品案件內，本院
    不另宣告沒收或併銷燬之）。
二、案經高雄市政府警察局移送台灣高雄地方法院檢察署檢察官偵查起訴。
    理  由
一、右開犯行事實已據被告甲○○自白不諱，並有查獲現場起出，被告自承持有之第
    一級毒品海洛因、第二級毒品甲基安非他命一批可佐，此外被告之尿液經送鑑定
    亦驗呈嗎啡、甲基安非他命俱陽性反應，復有高雄市立凱旋醫院煙毒尿液檢驗成
    績書附卷可佐，足見被告之自白核與事實相符，事証明確；再者，被告前因施用
    第二級毒品安非他命案件，經本院八十七年度毒聲字第五一六號裁定送觀察、勒
    戒後，認有繼續施用毒品之傾向，本院再以八十七年度毒聲字第八四四號裁定送
    強制戒治，並於八十七年十一月三十日以八十七年度毒聲字第四一四五號裁定停
    止戒治，所餘期間付保護管束，嗣因違反保護管束應遵守事項情節重大，經本院
    撤銷停止戒治，令入戒治處所繼續施以強制戒治，至八十八年十月十三日執行戒
    治期滿，經臺灣高雄地方法院檢察署檢察官於八十九年八月二十一日以八十九年
    度戒毒偵字第八八四號不起訴處分確定，有臺灣高雄地方法院檢察署刑案資料查
    註紀錄表、前開裁定及不起訴處分書各乙份在卷可按，其於五年內再犯本件毒品
    危害防制條例第十條第一、二項之罪，經本院以九十年度毒聲字第六八九八號裁
    定令入戒治處所，施以強制戒治一年，有該裁定附於審判卷可參，足認被告係於
    不起訴處分確定後，五年內二犯施用第一、二級毒品海洛因及安非他命，本件事
    證已臻明確，被告右開犯行洵堪認定。
二、核被告所為，係犯毒品危害防制條例第十條第一項、第二項之施用第一、二級毒
    品罪。又其先後多次施用第一、二級毒品之行為，均時間緊接、所犯均係構成要
    件相同之罪名，顯均係基於概括犯意反覆為之，均為連續犯，均應依刑法第五十
    六條之規定以一罪論，並加重其刑。被告持有第一、二級毒品海洛因及安非他命
    之低度行為已為施用之高度行為所吸收，均不另論罪。被告所犯上開二罪，犯意
    各別，罪名互殊，應予分論併罪之。另被告曾犯有如事實欄所述之違反肅清煙毒
    條例及竊盜案件，經高雄高等法院高雄分院及本院分別判處有期徒刑二年三月及
    一年二月確定，於八十九年十二月二十九日接續執行完畢，有臺灣高雄地方法院
    檢察署被告刑案資料查註紀錄表一紙在卷可證，其於五年內再犯本件有期徒刑以
    上之罪，係屬累犯，應依刑法第四十七條之規定加重其刑。被告有二種以上刑之
    加重事由，應依刑法第七十條之規定，遞加重之。爰審酌被告之犯罪動機、目的
    、手段、品性、智識程度及前已有施用第二級毒品安非他命之犯行，並經觀察勒
    戒、強制戒治期滿後，竟又再度施用，顯見其意志力不堅，且對身體健康所生之
    危害與犯罪後尚能坦承犯行，態度良好等一切情狀，分別量處如主文所示之刑，
    並定其應執行刑有期徒刑一年四月。
三、至於查獲自被告之身上，所駕駛之汽車及租處所扣獲如事實欄所示之第一級毒品
    海洛因四包（毛重四五．四六公克）、甲基安非他命二包（毛重五六．八二公克
    ）、另甲基安非他命六大包（毛重一百五十六．七二公克），及磅秤、現金等物
    件，因被告另涉販賣毒品為檢察官另案偵辦（九十一年度偵字第一六五七號），
    本院即不另併宣告沒收或併銷燬之。
據上論斷，應依刑事訴訟法第二百九十九條第一項前段，毒品危害防制條例第十條第
一項、第二項、刑法第十一條、第五十六條、第四十七條、第七十條、第五十一條第
五款，判決如主文。
本案經檢察官黃元冠到庭執行職務。
中    華    民    國    九十二    年       五       月        三十      日
                                  臺灣高雄地方法院刑事第五庭
                                      法  官  朱  盈  吉
右正本證明與原本無異。
如不服本判決，應於判決送達後十日內，向本院提出上訴狀。
                                      書記官  吳  金  霞
中    華    民    國    九十二    年       六       月        九        日


司法院資訊處製作；財團法人民間司法改革基金會備份。
